臺灣臺南地方法院民事判決
110年度訴字第165號
原      告  謝瑋婷
訴訟代理人  蘇建榮律師
被      告  張子辰
上列當事人間請求遷讓房屋事件，本院於民國110年3月3日言詞
辯論終結，判決如下：
　　主    　文
被告應將坐落臺南市○區○○段○○○地號土地（權利範圍六九一分之
一０００００）及其上同段一六七二建號建物（權利範圍六九一分之
一０００００）、同段一五五九建號建物即門牌號碼臺南市○區○○路○○
○巷○號三樓之一房屋（權利範圍全部）暨汽車停車位編號四０號
、機車停車位編號四０號遷讓返還予原告。
訴訟費用由被告負擔。
    事實及理由
一、原告主張：原告於民國109年9月17日與被告配偶即訴外人周
    正偉簽訂不動產買賣契約書，約定原告以新臺幣（下同）10
    ,800,000元買受周正偉所有坐落臺南市○區○○段000地號土地
    （權利範圍691分之100000）及其上同段1672建號建物（權
    利範圍691分之100000）、同段1559建號建物即門牌號碼臺
    南市○區○○路000巷0號3樓之1房屋（權利範圍全部，下合稱
    系爭房地）暨汽車停車位編號40號、機車停車位編號40號（
    下合稱系爭車位），並於同年10月28日辦理系爭房地所有權
    移轉登記完竣，詎被告仍占用系爭房地及系爭車位，爰依民
    法第767條第1項前段規定，請求被告遷讓返還系爭房屋及系
    爭車位等語，並聲明：如主文第1項所示。
二、被告則以：系爭房地及系爭車位係由周正偉出售予原告，但
    周正偉未考量到伊與母親、孩子現居住在系爭房地、伊靠微
    薄薪水負擔家計等情事，伊會盡快與周正偉就生活費部分進
    行調解，等伊拿到生活費就有能力搬遷等語。
三、法院之判斷：　　
  ㈠按所有人對於無權占有或侵奪其所有物者，得請求返還之，
    民法第767條第1項前段定有明文。
  ㈡經查，原告所主張之事實，業據其提出與所述相符之土地、
    建物登記第一類謄本、房屋稅單及不動產買賣契約書為證（
    見本院卷第19頁至第27頁、第57頁至第75頁），復為被告所
    不爭執，堪信為真實。被告既係無權占有使用系爭房屋及系
    爭車位，原告依民法第767條第1項前段規定，請求被告遷讓
    返還系爭房屋及系爭車位，自屬有據。
四、綜上所述，原告依民法第767條第1項前段規定，請求被告遷
    讓返還系爭房屋及系爭車位，為有理由，應予准許。
五、本件事證已臻明確，兩造其餘攻擊防禦方法及所提證據，經
    本院斟酌後，認為與本件判決結果不生影響，爰不予逐一論
    列，附此敘明。
六、訴訟費用負擔之依據：民事訴訟法第78條。
中　　華　　民　　國　　110 　年　　3 　　月　　31　　日
                  民事第一庭    法    官　王鍾湄
以上正本係照原本作成。
如對本判決上訴，須於判決送達後20日內向本院提出上訴狀。
如委任律師提起上訴者，應一併繳納上訴審裁判費。
中　　華　　民　　國　　110 　年　　3 　　月　　31　　日
                               書 記 官  曾怡嘉